【裁判字號】    97,審訴,3247
【裁判日期】    971231
【裁判案由】    毒品危害防制條例
【裁判全文】
臺灣桃園地方法院刑事判決            97年度審訴字第3247號
公  訴  人  臺灣桃園地方法院檢察署檢察官
被      告  甲○○
                    （另案在臺灣桃園看守所羈押中）
上列被告因違反毒品危害防制條例案件，經檢察官提起公訴（97
年度毒偵字第5636號），嗣於本院準備程序進行中，被告就被訴
事實為有罪之陳述，經本院告知簡式審判程序意旨，並聽取公訴
人、被告之意見後，本院裁定改依簡式審判程序審理，並判決如
下：
    主    文
甲○○施用第一級毒品，累犯，處有期徒捌月。
    事    實
一、甲○○前於民國92年間因施用第一級毒品案件，經本院以92
    年度毒聲字第2575號裁定送觀察、勒戒後，認有繼續施用毒
    品傾向，經本院以93年度毒聲字第485 號裁定令入戒治處所
    施以強制戒治，嗣因無繼續戒治必要，於93年11月25日執行
    完畢釋放出所，並經臺灣桃園地方法院檢察署檢察官以94年
    度戒毒偵第53號為不起訴處分確定；復於93年間因誣告案件
    ，經臺灣高等法院以94年度上訴字第3566號判決處有期徒刑
    5 月確定；又於95年間因施用第一級毒品案件，經本院以95
    年度桃簡字第1895號判決判處有期徒刑6 月確定；繼於95年
    間因施用第一級毒品案件，經本院以95年度訴字第2217號判
    決判處有期徒刑8 月確定；再於96年間因詐欺案件，經臺灣
    臺東地方法院以96年度東簡字第212 號判決判處有期徒刑5
    月確定，與前開有期徒刑6 月、8 月，經本院以96年度聲減
    字第344 號裁定各減刑為有期徒刑2 月又15日、3 月、4 月
    ，並定應執行刑有期徒刑9 月確定，並與前開有期徒刑5 月
    接續執行，於96年9 月11日期滿執行完畢（於本案構成累犯
    ）。詎猶不知悛悔，於前開強制戒治執行完畢釋後5 年內，
    復基於施用第一級毒品海洛因之犯意，於97年9 月24日上午
    某時，在桃園縣桃園縣桃園市○○街47號5 樓之7 住處內，
    以針筒注射之方式施用海洛因1 次。嗣於97年9 月24日下午
    1 時15分許，在上址處為警查獲。
二、案經桃園縣政府警察局桃園分局報請臺灣桃園地方法院檢察
    署檢察官偵查起訴。
    理  由
一、被告甲○○所犯之罪，為死刑、無期徒刑、最輕本刑3 年以
    上有期徒刑或高等法院管轄第一審案件以外之罪，而被告於
    本院準備程序進行中，就被訴事實為有罪之陳述，經本院告
    知簡式審判程序意旨，並聽取公訴人及被告之意見後，經本
    院合議庭依刑事訴訟法第273 條之1 第1 項之規定，裁定依
    簡式審判程序審理。
二、上開事實業據被告甲○○於本院審理時坦承不諱，而被告為
    警查獲所採集尿液經送驗結果，確呈鴉片類陽性反應，有桃
    園政府警察局桃園分局被採尿人尿液毒品實姓名與編號對照
    表、台灣檢驗科技股份有限公司出具之濫用藥物檢驗報告1
    份附卷可參，足認被告之自白與事實相符。是本件被告施用
    毒品犯行雖已在前案強制戒治執行完畢5 年後，惟其已於5
    年內再犯，依上開說明，仍應追訴處罰。綜上，本件事證明
    確，被告犯行堪以認定，應依法論科。
三、核被告所為，係犯毒品危害防制條例第10條第1 項之施用第
    一級毒品罪。被告於施用第一級毒品前、後持有第一級毒品
    之低度行為，應被其施用之高度行為所吸收，均不另論罪。
    又按接續犯，係指數個在同時同地或密切接近之時地，侵害
    同一法益之行為，因各舉動之獨立性極為薄弱，社會通念認
    為無法強行分開，乃將之包括視為一個行為之接續進行，給
    予單純一罪之刑法評價（最高法院96年度台上字第787 號判
    決參照）。本件被告前次施用毒品之時間為97年5 月26日中
    午12時許，在桃園縣龜山鄉○○○街20號住處內，以針筒注
    射之方式施用海洛因1 次。嗣於97年5 月27日下午2 時30分
    許，在桃園縣龜山鄉○○路○ 段23號前為警查獲。距離本件
    被查獲之時間相距近4 月期間，依上開說明，非屬接續犯之
    範疇。末查，被告有事實欄所載之科刑及執行紀錄，有臺灣
    高等法院被告前案紀錄表在卷可稽，其於有期徒刑執行完畢
    後5 年內，故意再犯本件有期徒刑以上之罪，為累犯，應依
    法加重其刑。爰審酌被告前已有施用毒品前科，於本件復另
    行施用第一級毒品，顯見其意志不堅，缺乏勒戒動機，其施
    用毒品足以導致精神障礙、性格異常，甚至造成生命危險，
    戕害一己之身體健康，惟念其犯後尚能坦承犯行、態度尚可
    等一切情狀，就所犯施用第一級毒品罪，量處如主文所示之
    刑。另公訴意旨認扣案之殘渣袋一包及注射針筒1 支為被告
    所有（非專供）施用毒品之物而聲請宣告沒收之，然查，被
    告分別於檢察官偵查中及本院審理中均否認為所有，而係另
    案被告李永鳳所有，此業據另案被告李永鳳於警詢中供陳在
    卷，本件尚無其他證據足資證明扣案之物為被告所有，爰不
    宣告沒收，檢察官聲請宣告沒收，容有誤會，併此敘明。
據上論斷，應依刑事訴訟法第273 條之1 第1 項、第299 條第1
項前段，毒品危害防制條例第10條第1 項，刑法第11條前段、第
47條第1 項，判決如主文。
本案經檢察官王惟琪到庭執行職務。
中    華    民    國    97    年    12    月    31    日
                        刑事庭  法  官  鍾雅蘭
以上正本證明與原本無異。
如不服本判決應於收受判決後10日內向本院提出上訴書狀，並應
敘述具體理由。其未敘述上訴理由者，應於上訴期間屆滿後20日
內向本院補提理由書 (均須按他造當事人之人數附繕本)「 切勿
逕送上級法院」。
                                書記官  楊郁馨
中    華    民    國    97    年    12    月    31    日
附錄本案論罪科刑法條：
毒品危害防制條例第10條
施用第一級毒品者，處6 月以上5 年以下有期徒刑。
施用第二級毒品者，處3 年以下有期徒刑。


司法院資訊處製作；財團法人民間司法改革基金會備份。
